臺灣新北地方法院板橋簡易庭小額民事判決
110年度板小字第3910號
原      告  梁崇民  
被      告  賴曉君律師

訴訟代理人  陳逸帆律師律師
上列當事人間損害賠償事件，於民國111年1月20日言詞辯論終結
，本院判決如下：
    主  文
原告之訴駁回。
訴訟費用新臺幣壹仟元由原告負擔。
    事實及理由要領
一、原告起訴主張：
（一）今日訴訟之形成，源自於輔仁大學違法執法、知法犯法，
      原告忍無可忍，被迫以訴訟平反，民國110年8月26日上午
      10:30鈞院陽股於第四法庭開庭時，原告始知悉被告竟然
      以書面誣指原告「濫訴」，並向法官聲請開罰。被告之犯
      行不但影響當日（110年度重勞訴字第9號)言詞辯論之進
      行，且偏移撼動法官心證，於同日11:00做出不利原告之
      （110年度勞小字第75號)宣判（爰該案110.8.12言詞辯論
      提示之照片、事證、賠償金額分配皆有利原告），被告犯
      行令人心生畏懼（無法平撫）、影響工作權以及他案勝率
      ，是明顯侵權行為，影響之前及當日之訴訟程序，亦對後
      續程序造成偏見，對原告之訴訟程序及法官心證造成不利
      益，侵害國家教授之人格法益甚鉅，應予賠償新臺幣（下
      同）10萬元，爰依民法第18條、184條、195條規定提起本
      件，並聲明：被告應給付原告10萬元，及自起訴狀繕本送
      達翌日起至清償日止，按年息百分之5計算之利息。
（二）對被告抗辯之陳述：
　　⒈原告堅持司法正義並不等於濫訴。　
　  ⒉請開示騷擾之定義及函攝證據，請鈞院函請輔大性教會及
      教育部提供具證據證明力之騷擾證據，即可明原告無任何
      騷擾；請開示申復小組組成之會議紀錄，請鈞院向輔大秘
      書室--行政副校長室調閱申復小組組成之會議記錄，可證
      明申復委員不具防治準則所規定之資格，且未經法定程序
      組成申復小組。
　　⒊對於110年度重勞訴字第9號案件中被告陳報狀所列之民、
      刑事案件，均係由原告所提，惟目前其中已經有二個有利
      原告的裁定即臺灣臺北地方法院110年度小抗字第17號民
      事裁定及臺灣高等法院111年度抗字第42號民事裁定，3件
      已和解，多件待和解、待爭點整理、調查證據、重開言詞
      辯論，且刑事部分仍在進行中等語。
二、被告則以：
（一）查，本件原告起訴時主張：「原告始知悉被告竟然以書面
      誣指原告『濫訴』，並向法官聲請開罰。被告之犯行不但影
      響當日（110重勞訴9)言詞辯論之進行，且偏移撼動法官
      心證，於同日11:00做出不利原告之（110勞小75)宣判（
      爰該案110.8.12言詞辯論提示之照片、事證、賠償金額分
      配皆有利原告）。」然而，上開主張實有諸多謬誤：
  　1.原告因解聘及停聘事件迄今已對輔仁大學現職或離職之同
      仁提起超過50件民事訴訟，並有對單一人員一再起訴之情
      ，又原告所提告出案件甚多已被駁回，是否構成「濫訴」
      ，應屬可受客觀評價之事，被告所為之評論自非無據。
　　2.被告並未向法官聲請開罰，實不知原告此處所指為何。
    3.原告主張被告之行為偏移撼動法官心證云云，然並無任何
      證據可證明此節。
　  4.原告主張被告之行為導致其於同日受另案之不利宣判，然
      此絕無可能，蓋依法院作業程序，判決之主文必然於當日
      開庭前即已確定，自因果關係而言不可能受被告之行為影
      響。
　　5.原告主張該另案之照片、事證、賠償金額等皆有利於其自
      身，然原告並未就此提出任何證據，實無從理解原告提出
      此一主張之依據為何。
（二）原告固復主張：「被告犯行令人心生畏懼（無法平撫）、
      影響工作權以及他案勝率。被告所為對國家教授之人格法
      益侵害甚鉅....」云云，然而，被告根本沒有任何犯行，
      已如前述，如何可能令人心生畏懼？遑論有何影響工作權
      、他案勝率或侵害人格權之可言。
（三）不爭執於鈞院110年度重勞訴字第9號案件所提陳報狀提及
      濫訴、請求裁罰，但不會造成原告不利益或受到損害，所
      以也不會成立侵權行為等語置辯，並聲明：原告之訴駁回
      。
三、法院之判斷：
（一）按民事訴訟法第195條第1項規定之立法意旨，係禁止當事
      人違反主觀真實而陳述，尚非要求當事人所為陳述必須合
      乎客觀真實，當事人於訴訟程序進行中，為說明其請求及
      抗辯之事實為正當，就其爭訟相關事實，提出有利其請求
      之主張或抗辯，無論係屬事實陳述或意見表達，或其於訴
      訟中所提攻擊防禦方法是否經法院認定與事實相符，如非
      惡意所為之言論，仍為正當權利之行使，不構成侵權行為
      。又所謂恐嚇，係指行為人以未來將加以危害之旨通知被
      害人，使其發生畏怖心理而言，若行為人並非對於被害人
      為未來惡害之通知，自難謂為恐嚇。又侵權行為損害賠償
      責任，除行為人之行為具不法性、被害人受有損害外，尚
      須以行為人之不法行為與被害人所受損害間具有相當因果
      關係為其成立要件。
（二）關於原告主張被告以書面誣指原告「濫訴」，並向法官聲
      請開罰，是明顯為侵權行為等情，經本院依原告聲請調閱
      本院110年度重勞訴字第9號請求損害賠償案卷，查知被告
      固曾於該案審理時在110年8月26日提出民事陳報狀記載：
      「一、原告因解聘及停聘事件對被告經手業務之職員提起
      相關民、刑事訴訟，自被告於110年2月23日陳報狀後仍持
      續增加，迄今已達40餘件...已使該些依法善盡職責之人
      員陷入無端訟爭，讓其等於執行業務深陷恐懼之中，時常
      陷於被無端訴訟之擔心與疑慮情緒中，業已嚴重影響無辜
      之人的生活，更有濫用訴訟資源之嫌...難謂原告無以訴
      訟恫嚇辦理該些人員、浪費司法資源、濫行起訴等意味，
      ...亦請鈞院酌予考量民事訴訟法第249-1條第1項予以裁
      罰，特此陳明。」，惟就被告於該陳報狀內所列出之相關
      43件民事訴訟案件、27件刑事訴訟案件，既經原告自承均
      係其所提案件（見本院111年2月10日言詞辯論筆錄），被
      告於訴訟程序進行中所提前揭抗辯，即與惡意所為之不實
      言論有間，其目的係提出訴訟上之主張及攻防，仍為正當
      權利之行使，亦非屬未來不法惡害之通知，復無證據證明
      與相關案件之訴訟結果是否不利於原告具有相當因果關係
      ，自不生侵害原告人格權、工作權或其他人格法益之情事
      。是原告主張被告所為已構成侵權行為，並無可採。
（三）從而，原告依依民法第18條、第184條、第195條規定之法
      律關係，請求被告給付10萬元，及自起訴狀繕本送達翌日
      起至清償日止，按年息百分之5 計算之利息，為無理由，
      應予駁回。
（四）本件判決事證基礎已臻明確，兩造其餘主張、陳述及所提
      證據，經本院審酌後，認與判決結果已無影響，爰不再一
      一論述，併予敘明。　　
四、本件係小額訴訟事件，依民事訴訟法第436條之19第1項、第
    78條規定，確定訴訟費用額為1,000元（第一審裁判費），
    由原告負擔。　　
中　　華　　民　　國　　111 　年　　2　 　月　　24　　日
                  臺灣新北地方法院板橋簡易庭
                      法      官  葉靜芳
以上為正本係照原本作成。
對於本件判決如有不服，應於收受送達後20日內向本院提出上訴
書狀，上訴於本院合議庭，並按他造當事人之人數附具繕本。當
事人之上訴，非以判決違背法令為理由不得為之，上訴狀應記載
上訴理由，表明下列各款事項：
（一）原判決所違背之法令及其具體內容。
（二）依訴訟資料可認為原判決有違背法令之具體事實。
如未於上訴後20日內補提合法上訴理由書，法院得逕以裁定駁回
上訴。
中　　華　　民　　國　　111 　年　　2 　　月　　24　　日
                      書  記  官  陳君偉